【裁判字號】    91,易,2840
【裁判日期】    920226
【裁判案由】    竊盜
【裁判全文】
臺灣高雄地方法院刑事判決                        九十一年度易字第二八四號
    公  訴  人  臺灣高雄地方法院檢察署檢察官
    被      告  乙○○  男  四.
右列被告因竊盜案件，經檢察官提起公訴（九十一年度偵字第一六○一六號），本院
判決如左：
    主  文
乙○○共同攜帶兇器竊盜，累犯，處有期徒刑壹年，並應於刑之執行前，令入勞動場
所強制工作，其期間為參年。
    事  實
一、乙○○前曾分別於民國七十四年八月間因竊盜案件，經法院判處有期徒刑八月，
    於七十五年六月二十一日執行完畢；於七十五年十一月間因竊盜、侵占案件，經
    法院各判處有期徒刑六月、一年二月，合併執行有期徒刑一年四月，於七十七年
    三月六日執行完畢；再於七十七年十一月間，因竊盜案件，經法院判處有期徒刑
    五月，於七十八年四月十一日執行完畢；復於七十九年二月間因竊盜案件，經法
    院判處有期徒刑一年，嗣減刑為有期徒刑六月，於八十年一月一日執行完畢；又
    於八十年一月間因竊盜案件，經法院判處有期徒刑一年四月，於八十一年五月二
    日執行完畢；又於八十二年一月二十七日因竊盜案件，經法院判處有期徒刑二年
    ，並應於刑之執行前，令入勞動場所強制工作三年，於八十六年四月十六日假釋
    期滿執行完畢；末於八十六年五月間，因竊盜案件，經法院判處有期徒刑六月，
    於八十六年十月三十一日執行完畢，而有犯罪習慣，仍不知悔改。乙○○與柯武
    男（另案由本院判決確定）共同意圖為自己不法所有之犯意聯絡，於九十一年三
    月十三日十一時二十分許，在高雄縣鳳山市○○街涵洞旁之貨櫃屋前，分別持客
    觀上足生他人生命、身體危害之鐵鎚、大型螺絲起子各一把，竊取甲○○所有裝
    置在貨櫃屋上之鋁門窗框條一批（價值約新台幣二千元），適於拆解下得手欲離
    去之際，為甲○○目睹後報警當場查獲，並扣得鐵鎚及大型螺絲起子各一支。
二、案經高雄縣警察局鳳山分局報請臺灣高雄地方法院檢察署檢察官偵查起訴。
    理  由
一、右揭犯罪事實，訊據被告乙○○均供承不諱，核與共同被告柯武男之供述及被害
    人甲○○證陳之情節相符，並有贓物認領保管收據一紙及照片四幀等在卷可考，
    及扣案之鐵鎚、大型螺絲起子各一支供佐，足證被告之自白，洵屬有據，至堪採
    信。故本案事證已臻明確，被告犯行堪予認定，應依法論科。
二、查起子、鐵鎚等工具，主要構成部分為鐵質，前者為尖銳之物，後者具有一定之
    重量，此觀諸卷附之照片畫面至明，若均持之揮刺、擊打，足以傷害人之生命、
    身體，客觀上具有危險性，自屬兇器。又查，竊盜既遂與未遂之區分標準，係以
    原持有支配關係已否破壞及新的持有支配關係已否建立為斷，並應就社會日常生
    活之見解加以判斷，體積細小且重量輕微之物，例如首飾、紙幣等，只要行為人
    一經掌握，即可視為足以導致支配權之轉移而成立既遂，本件被告乙○○及共同
    被告柯武男既已將被害人所有之鋁門窗框條取下，應認其犯行已達於既遂階段。
    故核被告所為，係犯刑法第三百二十一條第一項第三款之攜帶兇器竊盜罪。被告
    乙○○與共同被告柯武男二人就前開犯行間，有犯意之聯絡及行為分擔，均為共
    同正犯。被告前於八十六年五月間，因竊盜案件，經法院判處有期徒刑六月，於
    八十六年十月三十一日執行完畢，此有臺灣高雄地方法院檢察署刑案資料查註紀
    錄表及臺灣高等法院被告全國前案紀錄表各一份在卷足考，其於有期徒刑之執行
    完畢後，五年內再犯本件最重本刑為有期徒刑以上之刑之罪，為累犯，應依刑法
    第四十七條之規定加重其刑。爰審酌被告年輕力壯，竟未思以勤勉勞力換取生活
    所需之資，反藉竊盜方式，不勞取得他人所有之物，其惡性非輕；雖其於犯罪後
    坦承全部犯行，態度尚屬良好，所竊物品，價值甚微等一切情狀，惟處罰仍不宜
    輕，故量處如主文所示之刑，藉資懲儆。又被告乙○○前曾分別於七十四年八月
    間因竊盜案件，經法院判處有期徒刑八月，於七十五年六月二十一日執行完畢；
    於七十五年十一月間因竊盜、侵占案件，經法院各判處有期徒刑六月、一年二月
    ，合併執行有期徒刑一年四月，於七十七年三月六日執行完畢；於七十七年十一
    月間，因竊盜案件，經法院判處有期徒刑五月，於七十八年四月十一日執行完畢
    ；復於七十九年二月間因竊盜案件，經法院判處有期徒刑一年，嗣減刑為有期徒
    刑六月，於八十年一月一日執行完畢；又於八十年一月間因竊盜案件，經法院判
    處有期徒刑一年四月，於八十一年五月二日執行完畢；又於八十二年一月二十七
    日因竊盜案件，經法院判處有期徒刑二年，並應於刑之執行前，令入勞動場所強
    制工作三年，於八十六年四月十六日假釋期滿執行完畢；末於八十六年五月間，
  因竊盜案件，經法院判處有期徒刑六月，於八十六年十月三十一日執行完畢，此
    觀諸前開刑案資料查註紀錄表至明，足見其有竊盜之犯罪習慣，為矯治其惡性，
    勉其以勞力換取所得，爰依竊盜犯贓物犯保安處分條例第三條第一項第一款、第
    四條及第五條第一項之規定，諭知於刑之執行前，令入勞動場所強制工作三年，
    以資矯治。至於扣案之鐵槌及大型螺絲起子各一支，雖係被告用以供本件犯罪所
    用之物，惟屬共同被告柯武男之家人所有，業據柯武男供承在卷，故本院未為沒
    收之諭知，併此敘明。
據上論斷，應依刑事訴訟法第二百九十九條第一項前段，刑法第二十八條、第三百二
十一條第一項第三款、第四十七條，竊盜犯贓物犯保安處分條例第三條第一項第一款
、第四條、第五條第一項前段，判決如主文。
中      華      民      國     九十二     年     二     月    二十六    日
                                臺灣高雄地方法院刑事第四庭
                                      法  官    李代昌
右正本證明與原本無異。
如不服本判決，應於判決送達後十日內，向本院提出上訴狀。
                                      書記官    吳月華
中      華  民      國     九十二     年     二     月    二十六    日
附錄本判決論罪科刑適用法條
中華民國刑法第三百二十一條
犯竊盜罪而有左列情形之一者，處六月以上、五年以下有期徒刑：
一  於夜間侵入住宅或有人居住之建築物、船艦或隱匿其內而犯之者。
二  毀越門扇、牆垣或其他安全設備而犯之者。
三  攜帶兇器而犯之者。
四  結夥三人以上而犯之者。
五  乘火災、水災或其他災害之際而犯之者。
六  在車站或埠頭而犯之者。
前項之未遂犯罰之。


司法院資訊處製作；財團法人民間司法改革基金會備份。
